# (PART) Part II {-} 

# 基本数据的导入 {#readr}

基本的数据导入，这里我们先通过 tidyverse 中的核心包为`readr`，引入 tidyverse 对数据导入的核心观点，如果熟悉 `read.csv` 或其他相似的函数，那么使用 `readr` 包必然也没有障碍，那么我们先用同样的两种方式，导入相同的 csv 文件，观察其差别：

```{r,tidycsv}
library(tidyverse)
df <- read_csv("./data/aci_ex.csv", local = locale(encoding = "latin1"))
df
```


```{r, basecsv}
df <- read.csv("./data/aci_ex.csv")
head(df)
```

这里先不谈其他，比较一下代码的差别, `read_csv` 读取同样的我这一个文件，多了一个 `local = locale(encoding = "latin1")` 的设定，看上去复杂了，实际上多数情况是无需的，但我们这个文件内有希腊字母等存在，如果不实用就会提示 `input string 1 is invalid in this locale` 相关报错，在此不过多解释，相信大家看了下面关于 locale 的一个简单解释就明白了：

[locale](https://docs.oracle.com/cd/E23824_01/html/E26033/glmbx.html)

## 属性的差别 {#attridiff}

我们看一下读取的数据的类有无差别：

```{r}
library(tidyverse)
df1 <- read_csv("./data/aci_ex.csv", local = locale(encoding = "latin1"))
df2 <- read.csv("./data/aci_ex.csv")
class(df1)
class(df2)
```

除了 data.frame 的属性外，`readr` 除了常规的 data.frame 的类外，还多了几个，它属于 tibble 的属性，我们不多说，看一下 Hadley 大神对 tibble 的解释：

```{definition, name="tibble definition"}
Tibbles are a modern reimagining of the data.frame, keeping what time has proven to be effective, and throwing out what is not. 
```

tibble 不同于 dataframe 的地方主要在打印和构造子数据集时：

* Tibbles 只显示前 10 行数据，但会显示所有列，因此大数据时比较方便，此外，除了显示列名外，他还回显示数据类型。

* 此外，使用 "$" 构造子集时 tibble 要求严格的变量名称。例如：

```{r}
#dataframe
df <- head(iris)
#tibble
tf <- as_tibble(iris)

# return results even with wrong name
df$Sepal.Leng

# error
tf$Sepal.Leng
```

* Tibbles 仍然可以使用 [ 和 [[: [ 返回的是另一个 tibble, 而 [[ 返回的是一个向量，不在需要 `drop = FALSE`!

```{r}
class(iris[ , 1, drop = FALSE])
class(as_data_frame(iris)[ , 1])
```

**注意：tibble 和 dataframe 还有一个重要区别是 tibble 不会将字符转换为因子，相当于使用 `stringsAsFactors = FALSE`**

## 数据类型的解析 {#parse-str}

前面已经提到了，tibble 会自动解析数据的类型，但是这个类型是怎么解析的，解析错误怎么办，这就不得不提 `parse_*` 一系列函数了：

```{r}
str(parse_logical(c("TRUE", "FALSE", "NA")))
str(parse_integer(c("1", "2", "3")))
str(parse_date(c("2011-01-01", "1997-10-14")))
```

需要注意的是，如果解析失败，在输出时会是 NA，这就是为什么一些他别乱的数据会出现大量 NA 的原因：

```{r}
x <- parse_integer(c("123", "456", "abc", "123.321"))
x
```

`parse_*` 有八个函数，他们遵循相同的语法结构，其中：

* `parse_logical` 与 `parse_integer` 类型非常简单，不会出错（数据里面掺杂了其他类型那属于人的错误或机器的错误）。

* `parse_double` 则是严格的解析方式，必须是浮点类型的^[R 内没有 float]，而 `parse_number` 则相对宽松，我们的问题主要出现在万一你分析的是德国等欧洲国家的数据，反正我第一次看到德国人的发票愣是看了半天才想明白价格。

* `parse_character` 则是非常容易解析的类型，其复杂也在编码上，对于我们来讲，多数情况是不大可能出错的。

* `parse_factor` 功能是创建分类变量，对于我们实验数据时用的非常多的。

* `parse_datetime`, `parse_date`, `parse_time` 则是专门解析时间日期的，也是最复杂的，例如常见的英美仪器时间，ISO 时间以及 CR1000 所采用的 julia day 和 LI-6800 所采用的 unix time 或者叫做 POSIX time 或 Epoch Time。

鉴于实际难度和我少打字的原则 ^[有时候我会把省掉的补充上，如果后面遇到不得不详细讲的内容时。]，后面我只简单介绍因子类和时间日期类。

### 因子类型 {#factor-str}

因子是 R 中用来创建分类数据的，例如 `fitacis` 用来批量处理不同处理或小区的光合数据，group 参数用的就是 factor 类型，当然，dataframe 格式自动帮我们完成了从 character 到 factor 的转换。当然，需要注意，factor 是有不同水平的，如同我们实验有处理，处理也要分不同的水平，我觉得这个角度理解 factor 非常实在，尤其是对于 农学、林学、生态背景的我们。如果数据里的水平是你后加的，加的时候漏掉了一个水平，那后果也不是很严重，就是分析不能继续，直到你找到错误：

```{r}
fertilizer <- c("N", "P", "K","CK")
parse_factor(c("N", "P", "K", "CK", "NPK"), levels = fertilizer)
```

如果不幸漏掉了 “NPK” 这个处理，那么这个解析就会报错，无法完成，直到你在 fertilizer 内增加了复合肥 ^[农学的童鞋都理解吧，我记得我当时生物统计教材将处理和水平时就用的不同施肥，虽然当时没学好，这么“土的掉渣”的例子我还记得。]这个处理。

**如果更不幸的事情发生了，你排查不到错误，无法将字符转换为因子类型，那么无需着急，我们后面还有其他工具，此时就让他们作为字符类型好了**。

### 时间与日期 {#datetime}

`parse_datetime` 默认解析的方式非常符合中国人的习惯，采用的是 [ISO8601](https://en.wikipedia.org/wiki/ISO_8601), 年月日及时间的方式，如同我最开始数据导入章节 \@ref(readr) 举例时，`read_csv` 十分准确的识别了这个时间。

对于仪器中长用的时间类型，无非是 ISO08601 的标准日期，julian day 日期格式 ^[一年当中的第几天]，POSIX 时间 ^[unix时间，从1970年1月1日开始计算，距离它的秒来几时]，以及欧美时间的格式，处理起来各不相同。这里对时间日期的处理采用 `lubridate` 来处理：

```{r}
library(lubridate)
```

#### ISO08601 时间及欧美时间的处理

这种时间日期的导入绝大部分能够正常识别，如果不能可以以字符型导入，然后进行解析:

```{r}
ymd_hms("2019-02-25 21:28:59")
mdy_hms("02-25-2019 21:28:59")
```

## Julian day 的转换

这个日期尽管看起来奇怪，但是要转换比较容易，`base` 包即可以。不过我们需要指定起始日期，不然仪器不知道怎么去做，当然，我们既然使用了 `lubridate`，它也有对应的函数：

```{r}
jday <- c(1, 8, 20, 370)
as_date(jday, origin="2018-01-01")
```

这样就一下子搞定了我们的茎流数据的日期了。

#### POSIX 日期的转换

这个对于广大程序员来讲非常熟悉，但是对于我们生态环境行业来讲，是很恼人的数据，但对于转换来讲,其实也非常简单,如果是有具体的时间，则表示以秒为单位计算，我们可以使用 `as_datetime`：

```{r}
epoch <- c(1, 100, 2.1e+8)
as_datetime(epoch)
```

\cleardoublepage
