# (PART) Part III {-} 

# 数据的转换 {#tidydata}

首先，tidyverse 数据的核心为 "tidy data"，所有软件都是要根据这个核心来进行数据处理，或者是将非 "tidy data" 转换为 "tidy data"，那么什么是 "tidy data" 呢？ @jsstidy 对其进行了详细的阐述，核心观点可以参考图 \@ref(fig:tidydata):

```{r, tidydata, echo=FALSE, fig.cap="图解 tidy data "}
url <- "https://d33wubrfki0l68.cloudfront.net/6f1ddb544fc5c69a2478e444ab8112fb0eea23f8/91adc/images/tidy-1.png"
knitr::include_graphics(path = url)
```

用三句话概括：

* 每个变量必须单独成列。
* 每个观察值必须单独成行。
* 每个数值必须具有单独的单元格。

拿整理好的光合数据举例，每个测量参数，如 A，Ci 等，都具有单独的列，每个 obs 列代表了一次测量，每次测量都是单独的一行，对应了各个测量的参数，每个单元格只有一个数值，不存在这样表示的单元格, 例如 表头为 “A/Ci”，观测值为 “12/200”。

这样做的优势也是显而易见的：

* 所有数据的存储结构都是一致的，我们调用非常方便，拿到数据后不需要思考，直接调用即可。最重要的，他是 "tidyverse" 以及多数的软件包所支持的格式。

* R 是原生的支持向量化操作的软件，将每个变量单独成列，也就是每个变量都是同一数据类型，本质上就是向量，这样 R 内置的函数都支持这些类型的数据的处理。

## 使用 `tidyr` 清洁数据 {#tidyr}

`tidyr` 核心函数有三个，分别是 `gather()`, `separate()` 以及 `spread()`，主要目的是对数据进行拆分，合并等清洁操作，单独使用是可行的，但最好结合 `dplyr` 来进行操作，会大大的解放我们的生产力，这里我们先不对 `dplyr` 的内容进行介绍，后面 \@ref(dplyr) 再详细介绍。

### `gather` 用于合并数据集 {#gather}

`gather` 用于将多列数据合并为一列，视觉上看上去数据由宽变长，这是它的一个特征，例如我有这样两个数据，按月份测量了光合速率 (表 \@ref(tab:messa)) 和蒸腾速率 (表 \@ref(tab:messe))：

```{r}
messa <- readRDS("./data/messa.RDS")
messe <- readRDS("./data/messe.RDS")
```

```{r, messa, echo=FALSE}
knitr::kable(messa, booktabs = TRUE, align = "c",
caption = '5-6月光合数据')
```

```{r, messe, echo=FALSE}
knitr::kable(messe, booktabs = TRUE, align = "c",
caption = '5-6月蒸腾数据')
```

这个数据记录的最大问题是，后面两列都是同一变量，按照原则，二者应为同一列，而不是分为两列，需要合并，`tidyr` 都是 `tidyverse` 的核心包，此时我们只用 `tidyr`：

```{r}
library(tidyr)

tidya_data <- messa %>%
  gather(May, Jun, key = "month", value = "A")

tidye_data <- messe %>%
  gather(May, Jun, key = "month", value = "E")
```

清洁后数据分别见表 \@ref(tab:messa) 和表 \@ref(tab:messe)。

```{r, tidya, echo=FALSE}
knitr::kable(tidya_data, booktabs = TRUE, align = "c",
caption = '清洁后5-6月光合数据')
```

```{r, tidye, echo=FALSE}
knitr::kable(tidye_data, booktabs = TRUE, align = "c",
caption = '清洁后5-6月蒸腾数据')
```

先简单介绍一下 `gather` 怎么实现上述清洁：key 指的是我们原来数据中表头的名字，value 指的是原来数据中的测量值，在本例中 key 为我们不同月份，value 是我们每月测量的光合速率的值。
如果你留意到了 “%>”，那么恭喜你，你注意到了 `tidyverse` 软件包所支持的一种非常直观的语法，我们称之为管道（pipes），它来自 `magrittr`，跟 linux 语法中的管道意思类似，可以很方便的讲我们符号之前的变量传递给后面的变量，例如：

```{r}
library(magrittr)

x = 1:1000
z = sum((mean(diff(x))), x)
z

z <- x %>%
  diff() %>% 
  mean() %>%
  sum(x)
z
```
当然，在此处的优势不是特别明显,但单从视觉上来看，无疑使用管道符号更为直观，当然，当你知道可以通过 ctr+shift+M 可以直接输入 %>% 时，无疑你会从痛苦和疑惑中解脱。其他优势我们不介绍，后面使用时会很清晰的看到。


### `spread` 用于展开数据集 {#spread}

与 `gather` 相对应，`spread` 用于将数据展开，例如我有如表 \@ref(tab:messc) 的数据 messc：

```{r}
messc <- readRDS("./data/messc.RDS")
```

```{r, messc, echo=FALSE}
knitr::kable(messc, booktabs = TRUE, align = "c",
caption = '5-6月光合蒸腾数据')
```

很明显，光合和蒸腾属于两个变量，不应放在一起，`spread` 使用方式同 `gather` 类似，其中 key 指的是 type，value 只的是测量值 measure：

```{r, tidyc}
tidyc_data <- messc %>% 
  spread(key=type,value = measure)
```

```{r, tidyc_data, echo=FALSE}
knitr::kable(tidyc_data, booktabs = TRUE, align = "c",
  caption = '清洁后的5-6月光合蒸腾数据')
```

### `separate` 用于单列数据的分离 {#separate}

对于一些手动记录的调查数据，通常存在的问题就是本该分成两列的数据放在了一列，用了一些符号和空格隔开，例如表 \@ref(tab:srsepc) 数据
```{r}
crsep <- readRDS("./data/crseparate.RDS")
```

```{r, srsepc, echo=FALSE}
knitr::kable(head(crsep), booktabs = TRUE, align = "c",
  caption = '未分列的数据')
```

时间和日期如果是分开的，对于我们处理起来比较方便，机箱的电池电压和温度同样，不应在一列：

```{r}
crnor <- crsep %>% 
  separate(date, into = c("date", "time"), sep = " ") %>% 
  separate(volt_ptemp, into = c("batt_v", "ptemp"))
```

注意，我们只有第一次分列使用了 `sep=` 参数，原因是 `separate` 默认使用非字母数字分隔。日期和时间中存在了非字母数字的符号，所以我们制定使用空格分列，而对于后面的数据，没有其他非字母数字的符号存在，整理后数据如 \@ref(tab:crnor) 所示。

```{r, crnor, echo=FALSE}
knitr::kable(head(crnor), booktabs = TRUE, align = "c",
  caption = '分列处理后的数据')
```

此时我们需要注意的是，如果我们看一下整理好后的数据类型：

```{r}
str(crnor)
```

我们发现这些类型的识别是不符合实际的，但我们可以使用 `separate` 方便的进行转换：

```{r}
crnor <- crsep %>% 
  separate(date, into = c("date", "time"), sep = " ", convert = TRUE) %>% 
  separate(volt_ptemp, into = c("batt_v", "ptemp"), convert = TRUE)
str(crnor)
```

时间和日期的格式还是不对，不过这不影响大局，格式转换也不是 `tidyr` 的所擅长的内容，我们后面介绍 `dplyr` 时再介绍。

还有就是 `sep` 除了可以设置字符类型外，还可以设置为整数，这样可以方便的按给定的位数分隔字符，例如下面的时间日期写法，如果放在一列，是很不方便的，但它没有分隔符号：

```{r}
messdt <- tibble::tibble(dt=c("198508181311", "198609191412", "198710101513" ))
messdt %>% separate(dt, into = c("date", "time"), sep = "8", convert = TRUE)
messdt %>% separate(dt, into = c("date", "time"), sep = 8, convert = TRUE)
```
上面的例子告诉我们，使用 `sep` 分隔数据时，千万注意利用位置分列时，不要加引号，因为它把 “8” 当作了分隔符号。

### `unite` 整合不同的列 {#unite}

`unite` 作用和 `separate`

恰恰相反，在实际应用过程中不是很常见，但有句话说得好，“书到用时方恨少”，类似的，函数到用时，如果没有，也会给我们带来额外的工作量，例如我有三个小区，每个小区测量三个植株，每个植株测量三个叶片的光合速率，如表 \@ref(tab:sampleid) 所示：

```{r}
sampleid <- data.frame(
  plot = rep(1:3, each = 3, times = 3 ),
  plant = rep(1:3, each = 9),
  leaf = rep(1:3, 9),
  A = rnorm(27, 20, 2 )
)
```
```{r, sampleid, echo=FALSE}
knitr::kable(head(sampleid), booktabs = TRUE, align = "c",
  caption = '整合前数据的样式（未完全显示）')
```

但我们在处理数据的时候，通常只需要一列来区分不同来源的参数，整理完成如表 \@ref(tab:tidy_smp)  的样式更符合 tidy data 的要求：

```{r}
tidy_smp <- sampleid %>% 
  unite(treatment, plot, plant, leaf, sep = "-")
```
```{r, tidy_smp, echo=FALSE}
knitr::kable(head(tidy_smp), booktabs = TRUE, align = "c",
  caption = '整合三列后数据的样式（未完全显示）')
```

整合时可以自定义连接的符号，例如我们做不同处理通常喜欢用上面的显示方式，当然如果特殊需求不喜欢用符号，可以直接设置为 `sep = ""`。

# `dplyr`--数据操作的语法 {#dplyr}



